臺灣臺中地方法院交通事件裁定　　　　　　　　　　九十一年度交聲字第六四六號
　　原處分機關　交通部公路總局台中區監理所
　　異議人即
　　受處分人　　甲○○
右列受處分人因違反道路交通管理處罰條例案件，對於交通部公路總局台中區監理所
九十一年八月十六日所為之裁決（中監違字第裁六○─ＧＡ0000000號裁決書
），聲明異議，本院裁定如左：
    主  文
異議駁回。
    理  由
一、原處分機關略以：本案係台中市警察局交通警察隊舉發受處分人甲○○於八十九
    年十一月三十日九時五十七分許，駕駛車號３Ｊ－８２５１號自小客車，行經台
    中市○區○○○路民權路二三三巷口處，因「汽車駕駛人肇事致人受傷，未即時
    採取救護，未向警察機關報告而逃逸（致吳梓榆手部骨折）」違規，並掣開舉發
    通知單一紙，受處分人於指定日前向原處分機關提出申訴，該所經向原舉發機關
    查證違規屬實，遂於九十一年八月十六日以中監違字第裁六○─ＧＡ00000
    00號裁決書裁處吊銷駕駛執照並終身不得考領，於法並無不當等語。
二、本件異議人即受處分人則以：對於本件車禍異議人已給予受傷者金錢及精神上的
    賠償，當時因趕時間且看對方沒有大礙所以沒有停車查看，經警方通知後馬上到
    案說明，並非故意逃逸，爰聲明異議，請求撤銷原處分云云。
三、按汽車駕駛人駕駛汽車肇事致人受傷或死亡，應即採取救護或其他必要措施，並
    向警察機關報告，不得駛離；逃逸者吊銷駕駛執照，並終身不得考領。道路交通
    管理處罰條例第六十二條第一項、第六十七條分別定有明文。經查：本件異議人
    即受處分人甲○○於民國八十九年十一月三十日九時五十七分許，駕駛車號３Ｊ
    －８２５１號自小客車，沿民權路往英才路方向行駛，行經民生北路口時，原應
    注意車輛行經交岔路口，應減速慢行作隨時停車之準備及注意車前狀況，而依當
    時情形亦無不能注意之情事，竟疏未注意冒然穿越，適吳梓榆騎乘車號ＴＦＨ－
    ５８８號重型機車，沿民生北路往公益路方向行駛，亦疏未依規定減速慢行致右
    車身而與甲○○之自小客車前保險桿處發生碰撞，導致吳梓榆受有左手骨折等外
    傷，而受處分人於肇事致人受傷後並未下車查看報警救護隨即加速逃逸，後為警
    方循線查獲等事實，業經吳梓榆於刑案筆錄中指訴歷歷，復有台中市○○○道路
    交通事故調查報告表、肇事現場圖職務報告等附卷可稽。受處分人於警訊時亦自
    承：伊駕車行經肇事地點時其車前方號牌部位與機車右側部位碰撞肇事，當時伊
    見機車再衝撞路口內停車，該機車駕駛人受傷不嚴重，又心裡害怕，所以現場沒
    有停車處理，而駕車逃逸，事後並無主動向警察機關報案，直到警察局交通隊通
    知始到案說明等語（參卷附八十九年十二月十五日台中市警察局交通隊處理交通
    事故調查紀錄表筆錄），受處分人顯然知悉肇禍，參以車輛行進中，受到人車撞
    擊，非死即傷，此當異議人所能認識，則異議人於異議理由中辯稱伊因見對方傷
    勢不重且趕時間云云，要屬卸責之詞並不可採，顯見異議人確有肇事逃逸之事實
    明甚。綜上所述，異議人確有違反道路交通管理處罰條例第六十二條第一項規定
    之事實，從而原處分機關引用上開規定，裁處吊銷駕駛執照，另依道路交通管理
    處罰條例第六十七條第一項規定，不得考領駕駛執照，並無不當。本件聲明異議
    無理由，應予駁回。
四、據上論斷，應依道路交通案件處理辦法第十九條，裁定如主文。
中      華      民國      九十一   年    十    月     廿三        日
                                      臺灣臺中地方法院交通法庭
                                              法  官    王  靜  秋
右正本證明與原本無異。
如不服本裁定，應於裁定送達後五日內，向本院提出抗告狀。
                                              書記官
中      華      民      國      九十一    年    十    月   二十三      日
